臺灣板橋地方法院民事裁定　　　　　　　94年度簡抗字第17號
抗　告　人　乙○○○
相　對　人　甲○○
???????????號4樓
???????????居台北縣林口鄉○○村○○路120號1
　　　　　　　　　　　樓
上列抗告人與相對人甲○○間給付會款事件，對於本院三重簡易
庭民國94年?月?日所為裁定（94年度重簡字第1316號），提起
抗告，本院裁定如下：
    主  文
原裁定廢棄。
    理  由
一、按認抗告為有理由者，應廢棄原裁定，自為裁定；必要時得
    命原法院或審判長更為裁定。又對於簡易程序第一審裁判之
    抗告程序，準用第四編抗告程序之規定，此分別參照民事訴
    訟法第492 條第2 項及第436 條之1 第3 項自明。又按「因
    契約涉訟者，如經當事人定有債務履行地，得由該履行地之
    法院管轄。」，民事訴訟法第12條亦定有明文。
二、抗告意旨略以：本件乃被告於民國89年間邀集互助會，含會
    首共42會，每會新台幣（下同）?萬元，於每月?日在台北
    縣三重市○○街294 巷1 樓開標，是有關本件侵權行為發生
    地乃台北縣三重市，且被告之設籍處所乃台北縣林口鄉○○
    村○○路120 號1 樓，依民事訴訟法第1 條及第15條之規定
    ，鈞院應有管轄權，本件並無管轄錯誤，爰請求將原裁定廢
    棄等語。
三、經查，相對人即被告於起訴時之設籍處所係在新竹市○○路
    ○段89巷123 之5 ??4 樓，此有本院依職權查詢之個人基
    本資料查詢結果?紙在卷可稽。再查，本件聲請人即原告於
    起訴狀所陳述之事實，係指相對人即被告前邀集互助會，聲
    請人加入兩會，惟至第22會，聲請人仍為未標活會，相對人
    卻避不見面，至聲請人應回收之會款88萬元尚未收回，爰解
    除雙方合會契約，請求相對人返還應回收會款及遲延利息等
    語，並提出系爭互助會名單一紙為憑。依該互助會名單上之
    記載，本件互助會係於每月1 日下午1 時30分許，在三重市
    ○○街294 號開標，此有互助會名單?紙附卷可查，堪信為
    真實。足見本件訴訟係因契約涉訟，且經當事人定有債務履
    行地為上開三重市○○街294 號。原法院以相對人之住所係
    在新竹市○區○○路?段89巷123 之5 ??4 樓為由，裁定
    將本件移送臺灣新竹地方法院，即有未合。抗告意旨請求將
    原裁定廢棄，為有理由，爰由本院將原裁定廢棄，由原審另
    為適法之處理。
四、依民事訴訟法第436條之1第3項、第492條，裁定如主文。
中　　華　　民　　國　　94　　年　　10　　月　　7　　日
                  民事第三庭    審判長法　官　陳映如
                                  　　法　官　邱靜琪
                                  　　法　官　邱育佩
以上正本證明與原本無異。
如對本裁定抗告，須於裁定送達後10日內向本院提出抗告狀，並
應繳納抗告費新臺幣1,000元。
中　　華　　民　　國　　94　　年　　10　　月　　7     日
                                  　　書記官　 王苑琦
